# 存在离职限制条款报告期外的股权激励，一次计入费用还是分摊

提问人：13757187143 时间：2022-04-09 16:57:25
根据财政部 2021 年发布的《股份支付准则应用案例——以首次公开募股成功为可行权条件》以及近期相关案例，存在离职限制条款的（即IPO成功前离职需原价回售股份），认为IPO成功该项非市场业绩条件隐含了等待期，故应合理预估IPO成功时点，将股份支付费用在等待期进行分摊。
问 1 ：若股权激励方案实施较早该如何处理？例如某公司 2010 年的股权激励，存在离职限制条款，该公司 2019 年启动IPO，拟申报期间为 2019 年-2021年，估计 2022 年底上市。似乎在 2010 年预估IPO成功时点不可行。该情况下，股份支付应按 12 年分摊呢，还是在 2010 年一次计入期间损益
问 2 ：如可以 2010 年一次计入期间损益。“预估IPO成功时点是否可行”的分割点如何把握，报告期内、报告期外么？
请教陈版及各位大佬..

回答人：chenyiwei
如果存在离职限制条款，则需通过合理估计等待期的基础上，将股份支付费用在等待期内分摊确认，且当IPO进度表发生变化时，还需要进行会计估计变更处理。
因此，对于很早时（例如在 2010 年）授予的存在离职限制条款的股权激励，理论上也需要通过在合理估计IPO进度表并逐年调整的基础上，将股份支付费用合理分摊到各年度。但就本案例而言，一方面从 2010 年开始的股份支付，如果对报告期内有影响，其影响金额也已很小，显著不重大；其次也已不可能在反推以前每年末估计的IPO时间表；再次当初 2010 年时对此类股份支付一般做法是在授予日一次性计入费用，因此基于谨慎考虑，如果确实无法再追溯调整的，也可以视同该次股份支付费用在最初授予日（ 2010 年）已一次性计入损益，不影响申报期内的损益。